# 接受股权捐赠

提问人：cycsdu 时间：2022-10-19 11:25:16
请教各位版主@chenyiwei @失之东隅@复制忍者卡卡西@fanxu7788 ，请问A公司接受B公司51%股权捐赠，A与B无关联关系，A公司单体报表长期股权投资是确认为 0 ，还是51%股权的公允价值，依据是什么，多谢了

回答人：chenyiwei
“A公司接受B公司51%股权捐赠”的具体背景是什么？为何非关联方之间会无偿捐赠股权？该捐赠是否附有条件，比如A要完成某项任务？另外，受赠股权的公允价值多大？